臺灣高等法院高雄分院刑事判決　　　　　 96年度軍上字第2號
上　訴　人
即　被　告　甲○○
上列上訴人因違反毒品危害防制條例案件，不服國防部高等軍事
法院高雄分院95年度上更字第019 號中華民國95年11月17日第二
審判決（起訴案號：國防部南部地方軍事法院檢察署94年度平訴
(1)字第159 號），提起上訴，本院判決如下：
     主  文
上訴駁回。
     理  由
一、按軍事審判法第181 條第5 項規定，被告不服高等軍事法院
    宣告有期徒刑之上訴判決者，得以判決違背法令為理由，向
    高等法院提起上訴。不服高等軍事法院有期徒刑之上訴判決
    而向高等法院提出上訴者，非以原判決違背法令為由者不得
    為之，此為其上訴之法定要件。若上訴理由狀並未依據卷內
    訴訟資料，具體指摘原判決不適用何種法則或如何適用不當
    ，或所指摘原判決違法情事，顯與法律規定得為第三審上訴
    理由之判決違法情形不相符合時，均應認為其上訴為違背法
    律上程式，應予以駁回。
二、本件原判決撤銷第一審關於論處上訴人即被告甲○○（下稱
    被告）販賣第三級毒品，累犯，處有期徒刑8 年，褫奪公權
    3 年；又持有第二級毒品，累犯，處有期徒刑1 年。應執行
    有期徒刑8 年10月，褫奪公權3 年之判決，改判仍論以被告
    販賣第三級毒品，累犯，處有期徒刑6 年，褫奪公權3 年；
    扣案之愷他命粉末6 包及MOTOROLA行動電話等13物（詳如原
    審附表編號10至22所示之物）沒收；另大麻煙草1 包、大麻
    煙捲1 支、含有第二級毒品MDEA、MDMA及第四級毒品硝甲西
    泮成分之紅白色膠囊65顆等物，則均沒收銷燬。係依憑上訴
    人對於93年11月20日18時58分許，為警持台灣高雄地方法院
    搜索票，在高雄市○○區○○路62巷24號6 樓之3 租屋處時
    ，當場查獲紙盒1 個，內有煙草1 包、煙捲1 支、粉末6 包
    、紅白色膠曩1 包（68顆）等情不爭執，且扣案之煙草1 包
    、煙捲1 支、粉末6 包、紅白色膠囊1 包（68顆），經送化
    驗結果，煙草含有毒品危害防制條例第2 條第2 項第2 款第
    二級毒品大麻及第2 條第2 項第3 款第三級毒品愷他命；煙
    捲1 支含有第二級毒品大麻及微量第三級毒品愷他命成分；
    6 包粉末均含有第三級毒品愷他命成分；紅白色膠囊1 包（
    68顆）含有第二級毒品MDEA、MDMA及第四級毒品硝甲西泮成
    分。而上開查獲之愷他命數量總淨重達191.5312公克，並有
    夾鏈袋612 個及小型塑膠空瓶49個等證據資料，因認定被告
    購買上揭大量毒品時，並非單純出於自己施用之意思，而是
    具有伺機販賣不特定人營利之犯意，而為論斷，是已敘述其
    所憑之證據及認定之理由。並以被告否認有販賣第三級毒品
    之犯行，並辯稱：扣案之愷他命係供自己吸食所用云云，與
    常理不合，無足採取，在理由內詳加指駁。並說明被告於93
    年11月8 日以行動電話與證人葉書誠討論買賣第三級毒品愷
    他命，即已著手實施販賣行為，益證上訴人係以營利為目的
    而販入第三級毒品愷他命之犯意甚明。已詳敘所憑之證據及
    認定之理由，從形式上觀察，原判決並無違背法令之情形。
三、被告上訴意旨略以：(一)原審判處被告販賣第三級毒品愷他命
    既遂罪，有適用法則不當之違法：本件縱使被告於電話中與
    購毒者即證人葉書誠就買賣毒品之內容已完成意見表示，已
    經著手販毒行為，但未成交，仍無法成立販毒既遂罪，而僅
    成立販毒未遂罪。(二)證人葉書誠在偵查中所為之證言，未予
    被告詰問之機會，發回要旨已記載無證據能力，原審並未依
    職權傳喚證人到庭，經被告行使反對詰問權，與法有悖，且
    亦有理由欠備之違法。(三)原審指定辯護人參照發回要旨，認
    證人葉書誠與被告達成買賣毒品交易共識之電話通訊監察內
    容，是否經合法取得，予以質疑，原審並未就此調查及記載
    理由，亦有調查未盡與理由不備之違法；(四)原審判決於理由
    中記載被告供稱向別人購買稀釋之愷他命每100 公克8 至9
    萬元，即認被告在電話中與證人葉書誠所為買賣該毒品之約
    定價格為50萬買500 公克，可得利5 至10萬元，足認有營利
    之意圖，與事實記載不符，有事實與理由矛盾之違法。綜上
    ，原判決確有判決不適用法則之違背法令，為此提起上訴，
    請撤銷原判決云云。
四、經查：
  (一)按販毒罪包括祇要基於營利之意圖而有販入或販出行為其中
    之一，即可成罪，亦即不以販入之後，復行賣出為要件。是
    被告縱然僅與證人葉書誠達成買賣之合意，而未有實際賣出
    之行為，但因原審係認定被告有基於營利之犯意而販入第三
    級毒品之犯行，故依上開說明，仍可成立販毒既遂罪，並無
    違法之處。
  (二)次按詰問權係指訴訟上被告有在公判庭上當面詰問證人，以
    求發現真實之權利，因認被告具有處分權，非不得由被告放
    棄對原供述人之反對詰問權。此與證據能力係指符合法律所
    規定之證據適格，而得成為證明犯罪事實存在與否之證據資
    格，性質上並非相同。本件證人葉書誠固於偵查中向軍事檢
    察官為具結證述時，並未有被告到場而可行使詰問之機會。
    但該證人之證言，依軍事審判法第125 條準用刑事訴訟法第
    159 條之1 第2 項規定，本有證據能力；且該證人於原審審
    理中均未見當事人聲請傳喚該證人到庭詰問，甚於原審準備
    程序中，被告亦同意該證人之供述得為證據，是依上揭說明
    ，被告顯已放棄對該證人之詰問權，因而原審採證亦無不妥
    之處。
  (三)又證人葉書誠與被告於93年11月8 日有關毒品交易之電話通
    訊監聽譯文，係由高雄縣政府警察局林園分局依通訊保障及
    監察法，向台灣高雄地方法院檢察署聲請核發通訊監察書後
    ，對被告0000000000號行動電話所為打入及打出通訊監聽錄
    音所取得乙事，有高雄縣政府警察局林園分局95年10月31日
    高縣林警偵字第0950015836號函（內附台灣高雄地方法院檢
    察署93年10月14日雄檢楠雲字第聲監續906 號通訊監察書）
    在卷可稽（附於原更審卷第67、68頁），是該電話監聽係屬
    合法取得，並無違法採證之處。
  (四)又證據之取捨，為事實審法院之職權，倘其採證認事並不違
    背證據法則，即不得任意指為違法。查本件原審認被告有基
    於營利之意圖，以10萬元之價格向綽號『阿強』之男子購入
    數量不詳之愷他命一批等事實，因而構成販毒既遂罪，已為
    原審於理由中論斷綦詳；至於其中可能之獲利，原審則依被
    告於警詢中之供述：「（目前K 他命『即愷他命』市價每公
    斤價錢如何？）我向別人購買稀釋過之K 他命每100 公克新
    台幣8 至9 萬元。」（見澎湖查緝隊偵查卷第6 頁）；及依
    被告與葉書誠於93年11月8 日電話對談中有關毒品交易，約
    定以50萬元購買500 公克之愷他命等語，推算本件如交易成
    功，被告應約可獲利（差價）5 至10萬元，亦論之有據，並
    符合經驗法則及論理法則，是應無事實及理由矛盾或欠備之
    違法。
五、綜上所述，被告上訴意旨，對於原判決究竟如何違背法令，
    並未依據卷內資料為具體指摘，徒就原判決已說明之事項，
    及原審採證認事之職權行使，任意指摘為違法，且為事實之
    爭辯，顯與法律規定得為第三審上訴理由之違法情形，不相
    適合。其上訴違背法律上之程式，應予駁回。
據上論斷，應依軍事審判法第206 條第1 項，刑事訴訟法第395
條前段，判決如主文。
中　　華　　民　　國　　96　　年　　2　　月　　27　　日
　　　　　　　　　刑事第四庭    審判長法　官  蕭權閔
　　　　　　　　　　　　　　　　　    法　官  林水城
　　　　　　　 　 　　　　　　　　　　法　官  吳進寶
以上正本證明與原本無異。
不得上訴。
中　　華　　民　　國　　96　　年　　2 　 月　　27　　日
　　　　　　　　　　　　　　　　　　　書記官  林佳蓉
